【裁判字號】    98,台上,5388
【裁判日期】    980923
【裁判案由】    違反藥事法
【裁判全文】
最高法院刑事判決            九十八年度台上字第五三八八號
上  訴  人  仁濟生物製藥科技股份有限公司
法定代理人  賴姿蓉
上  訴  人  甲○○
上列上訴人等因違反藥事法案件，不服台灣高等法院中華民國九
十八年七月十四日第二審判決（九十八年度上訴字第二一一二號
，起訴及追加起訴案號：台灣桃園地方法院檢察署九十五年度偵
字第六二二二、六六四０、二二四四九號，九十六年度偵字第一
一七六號），提起上訴，本院判決如下：
    主  文
上訴駁回。
    理  由
一、甲○○部分：
按刑事訴訟法第三百七十七條規定，上訴於第三審法院，非以判
決違背法令為理由，不得為之。是提起第三審上訴，應以原判決
違背法令為理由，係屬法定要件。如果上訴理由書狀並未依據卷
內訴訟資料，具體指摘原判決不適用何種法則或如何適用不當，
或所指摘原判決違法情事，顯與法律規定得為第三審上訴理由之
違法情形，不相適合時，均應認其上訴為違背法律上之程式，予
以駁回。本件原判決認定上訴人甲○○係仁濟生物製藥科技股份
有限公司（下稱仁濟公司）董事兼實際負責人，明知仁濟公司受
湘北貿易有限公司（下稱湘北公司）委託製造之「青紅燈蟾酥油
膏」，經行政院衛生署核准之有效成分僅蟾酥、凡士林及硬脂醇
三種，乃甲○○為使成品具有顯著之麻醉效果，於民國九十四年
四月十五日前某日，在「青紅燈蟾酥油膏」製程中添加未經核准
之局部麻醉劑「Lidocaine 」成分，使「青紅燈蟾酥油膏」含有
與核准不符之成分而屬偽藥，交付不知情之湘北公司售賣予各西
藥房等情。爰撤銷第一審關於甲○○部分之判決，改判仍論處甲
○○製造偽藥（累犯）罪刑，已綜合全部卷證資料，敘明所憑之
證據及認定之理由，復以甲○○否認犯罪所持之辯解為不足採，
予以指駁綦詳。所為論敘，俱有卷存之證據資料可資覆按；從形
式上觀察，並無判決違背法令之情形存在。甲○○上訴意旨對於
原判決依憑證據所為之事實認定，究竟如何違背法令，未依據卷
內訴訟資料具體指摘，僅泛謂上訴人並未實際從事製藥行為，扣
案之蟾酥油膏係何人填加「Lidocaine 」成分，尚非無疑。而蟾
酥油膏所含「蟾酥」成分之麻醉藥效，遠較「Lidocaine 」為佳
，仁濟公司係GMP 藥廠，受湘北公司委託製造，利潤由該公司獲
取，不可能不顧自己聲譽，違法製造。況且湘北公司亦曾委託其
他廠商製造蟾酥油膏，藥品之軟管及包裝均係湘北公司製作，扣
案之藥品是否仁濟公司製造，仍有疑問，也可能係他人所仿冒等
語，漫就原審採證認事職權之適法行使，任持己見為單純事實上
之爭執，不足據以辨認原判決已具備違背法令之形式。其上訴為
違背法律上之程式，應予駁回。
二、仁濟公司部分：
按刑事訴訟法第三百七十六條所列各罪之案件，經第二審判決者
，不得上訴於第三審法院，法有明文。原判決關於上訴人仁濟公
司部分，係依九十三年四月二十一日修正公布之藥事法第八十七
條、第八十二條第一項論處罪刑，核屬刑事訴訟法第三百七十六
條第一款之案件，既經第二審判決，自不得上訴於第三審法院，
仁濟公司猶提起上訴，為法所不許，應併駁回之。
據上論結，應依刑事訴訟法第三百九十五條前段，判決如主文。
中    華    民    國  九十八  年    九    月  二十三  日
                      最高法院刑事第十庭
                          審判長法官  花  滿  堂
                                法官  黃  正  興
                                法官  陳  東  誥
                                法官  林  錦  芳
                                法官  洪  昌  宏
      本件正本證明與原本無異
                                      書  記  官
中    華    民    國  九十八  年    九    月  二十五  日
                                                     m


司法院資訊處製作；財團法人民間司法改革基金會備份。
